# 外国投资者与其境外投资款缴款人名称不一致，CPA 如何验资

提问人：zhu731228 时间：2012-09-05 13:40:05
回复 仰起笑脸 的帖子
国家外汇管理局于 2010 年 11 月发布《关于加强外汇业务管理有关问题的通知》（汇发[2010]59号），要求加强对外商投资企业境外投资者出资的管理，当实际缴款人与境外投资人不一致时，企业办理验资询证时必须提交经公证的相关代为出资证明。为便利企业了解这一政策，现将有关事项通知如下：
1 、若实际缴款人与外商投资企业的境外投资者不一致，境外投资者应与实际缴款人签订相关协议，在协议中规定由实际缴款人代境外投资者缴纳投资款。
2 、该协议应经境外投资者所在国家（或地区）公证机构公证，并经我国驻所在国（或地区）外交或领事机关认证。港澳地区的公证文件按现行“加章转递”机制办理，台湾地区的公证文件按现行寄送机制办理（由海基会、海协会寄送）。
3 、如外商投资企业实际缴款人（汇款人）与境外投资者不一致，又不能提供“经公证的相关代为出资证明”，可以要求银行按原汇款路径办理退汇。
注：广东东莞规定。

回答人：chenyiwei
基本赞同。另外这种代出资的风险很大，即使外管认可，工商也很可能不认可。因此如果确实要做，应当谨慎评估风险，并与工商机关充分沟通以求得认可。